【裁判字號】    98,交抗,2573
【裁判日期】    981022
【裁判案由】    違反道路交通管理處罰條例
【裁判全文】
臺灣高等法院交通事件裁定            98年度交抗字第2573號
抗  告  人
即受處分人  甲○
上列抗告人因違反道路交通管理處罰條例案件，不服臺灣板橋地
方法院，中華民國98年9月18日所為裁定（98年度交聲字第1189
號），提起抗告，本院裁定如下：
    主  文
抗告駁回。
    理  由
一、抗告意旨略以：抗告人即受處分人甲○行經台北縣蘆洲市○
    ○路，往重陽橋方向行駛，於集賢路及信義路交叉路口的機
    車代轉區○○○○路紅綠燈號誌變燈為紅燈時，向信義路直
    行。當時信義路為綠燈，但員警誤抗告人紅燈右轉，嗣又改
    為紅燈左轉及闖紅燈。由於員警誤判違規乙事與事實不符，
    致抗告人無法簽字。且舉發通知單上之違規地點、身分證號
    碼與抗告人不符，爰請求撤銷原處分云云。
二、原裁定意旨略以:抗告人甲○於民國98年3月18日上午10 時
    40分許，駕駛車牌號碼MCJ-796號重型機車，行經臺北縣蘆
    洲市○○路與信義路之交叉路口時，闖紅燈左轉行駛信義路
    。適臺北縣政府警察局保安警察大隊執勤警員在場執行職務
    ，認抗告人有道路交通管理處罰條例第53條第1項所定「汽
    車駕駛人，行經有燈光號誌管制之交岔路口闖紅燈」之違規
    行為，乃予以攔停，並當場掣單舉發。抗告人不服舉發，拒
    絕在上開舉發違反道路交通管理事件通知單上簽名，並依法
    提起申訴。原處分機關函請舉發單位調查結果，仍認抗告人
    有上開闖紅燈之交通違規行為，故原處分機關乃依據道路交
    通管理處罰條例第53條第1項規定，裁處抗告人罰鍰新臺幣
    （下同）1,800元，並依同條例第63條第1項第3款，並記違
    規點數3點。抗告人不服聲明異議，經調查後，仍認抗告人
    於上開時地有闖紅燈之違規事實，而裁定駁回其異議之聲明
    。
三、按汽車駕駛人駕駛汽車，應遵守道路交通標誌、標線、號誌
    之指示，道路交通安全規則第90條前段定有明文；次按圓形
    紅燈所顯示之意義其一為車輛面對圓形紅燈表示禁止通行，
    不得超越停止線或進入路口，道路交通標誌標線號誌設置規
    則206條第5款第1目定有明文；又按汽車駕駛人行經有燈光
    號誌管制之交岔路口闖紅燈者，處新臺幣1,800元以上5,400
    元以下罰鍰，並記違規點數3點，道路交通管理處罰條例第
    53條第1項、第63條第1項第3款定有明文。
四、經查:
  (一)、抗告人甲○，駕駛車號MCJ-796號重型機車，於98年3月18
      日上午10時40分許，在臺北縣蘆洲市○○路與信義路之設
      有燈光號誌管制之交岔路口，因有道路交通管理處罰條例
      第53條第1款之違規，經警攔截製單舉發，有台北縣政府
      警察局北縣警交字第C00000000號舉發違反道路交通管理
      事件通知單、原處分機關98年4月21日北監蘆字第裁46-
      C00000000號裁決書在卷可憑（見原法院卷第6頁、第12頁
      ），自堪採信。
  (二)、抗告人於原法院雖一再辯稱並無違規左轉云云。惟按法院
      受理交通異議案件，乃是對於交通舉發行政處分審查其是
      否違法，本質上屬於行政爭訟過程，與普通法院審理刑事
      案件之原則不同。其舉證責任之原理，非如刑事案件中，
      應超越任何合理懷疑始可為有罪判決者之嚴格程度。其舉
      證責任之原理，應與民事訴訟相類似，除有特別規定外，
      基本上準用民事訴訟法，由國家機關與人民二造，各自履
      行其主觀之舉證責任，在過程中各自提出證據；若窮盡各
      種證據方法，待證結果仍有不明時，則由客觀之舉證責任
      危險分配原則，決定國家機關與人民二造何人應受敗訴危
      險，此參酌行政訴訟法第136條規定準用民事訴訟法第277
      條自明。本件警員乙○○本身直接見聞抗告人所騎乘之重
      型機車，行經上開交岔路口有闖紅燈之事實經過，其對事
      實最為明瞭。既於原法院結證前揭舉發經過屬實，抗告人
      就其所稱當時並無違規之事實，復未能提出確實證據以供
      調查，均不能證明值勤員警確有捏造事實違法取締之情事
      。
  (三)、至抗告人辯稱舉發通知單上之違規地點、身分證號碼與抗
      告人不符云云。惟查，抗告人已自承當日騎乘機車行經上
      開交岔路口，遭警攔停舉發，則抗告人確有於上開地點違
      規等情，堪以認定。原法院亦就員警誤載抗告人部份身分
      證統一編號、誤寫闖紅燈右轉等皆不影響本件舉發效力等
      情，詳予說明。是抗告人徒以上情指摘原裁定不當，難認
      可採，其抗告核為無理由，應予駁回。
五、綜上所述，抗告人於前揭時、地騎乘重型機車闖紅燈之違
    規行為，事證明確，堪以認定。原法院裁定其認事用法，均
    無不當。抗告人抗告意旨，仍執陳詞，否認違規行為，核無
    理由，抗告應予駁回。
六、據上論結，應依道路交通案件處理辦法第26條，刑事訴訟法
    第412條，裁定如主文。
中    華    民    國    98    年    10    月    22    日
                  刑事第二十二庭審判長法  官  郭雅美
                                      法  官  李麗珠
                                      法  官  洪于智
以上正本證明與原本無異。
不得再抗告。
                                      書記官  強梅芳
中    華    民    國    98    年    10    月    23    日


司法院資訊處製作；財團法人民間司法改革基金會備份。
